臺灣臺中地方法院刑事判決　　　　　　　　　　　　九十四年度易字第一一六一號
　　公　訴　人　臺灣臺中地方法院檢察署檢察官
　　被　　　告　丙○○
右列被告因竊盜案件，經檢察官提起公訴（九十四年度偵字第六九三八、八三一○號
），本院合議庭裁定改以簡式審判程序審理，判決如左：
    主  文
丙○○共同連續攜帶兇器竊盜，累犯，處有期徒刑壹年。
扣案之一字型及十字型螺絲起子各壹把，均沒收。
    犯罪事實
一、丙○○前於民國八十九年間，因違反毒品危害防制條例案件，經本院判處有期徒
    刑六月確定；同年復因違反毒品危害防制條例案件，經本院分別判處有期徒刑八
    月及六月，並定應執行刑為有期徒刑一年確定；因前二部分不合於定應執行刑之
    要件，而接續執行，嗣於九十一年三月二十一日縮短刑期假釋，甫於同年六月二
    十一日假釋期滿，以已執行完畢論。詎仍不知悔改，因失業缺錢花用，竟基於意
    圖為自己不法所有之概括犯意，夥同真實姓名年籍不詳綽號「阿進」之成年男子
    ，於如附表編號一至三所載時間及地點，持丙○○所有客觀上足以對人之生命、
    身體、安全構成威脅，而為兇器之一字型及十字型螺絲起子，由丙○○把風及開
    車接應，「阿進」則負責以上開螺絲起子敲破如附表編號一至三所示之車輛車窗
    玻璃後（毀損部分均未據告訴），下手竊取如附表所示之物品，得手後，二人即
    將其竊得之物品拿至臺中市干城車站附近之跳蚤市場變賣，所得款項由丙○○與
    「阿進」三七分帳。嗣丙○○復承上開概括犯意，單獨於如附表所示編號四至六
    所示之時間、地點，持其所有屬於兇器之上開螺絲起子二把，破壞如附表編號四
    至六所示車輛之車窗玻璃（毀損部分均未據告訴）後，分別進入車內竊取如附表
    編號四至六所示之財物得手後，將其中附表編號四、五所示財物變現花用。被告
    又於如附表編號七所示之時間、地點，基於同一概括犯意，以上開螺絲起子敲破
    戊○○所有之自小客車右前門車窗玻璃（毀損部分未據告訴），正著手找尋車內
    零錢之際，適為附近巡邏警員發現而當場查獲，致未得逞，警員並在其所騎乘之
    車牌號碼ＴＯＵ─三六五號機車內，起出丙○○在如附表編號六之不詳車號車輛
    內，竊得之汽車音響三臺、超速警報器一臺、新黃金眼品檢測量儀一臺，並扣得
    其所有供犯本件竊盜所用之一字型及十字型螺絲起子各一把。
二、案經臺中市警察局第三分局、臺中縣警察局烏日分局分別報告臺灣臺中地方法院
    檢察署檢察官偵查起訴。
    理  由
一、訊據被告丙○○對於右揭犯罪事實於本院準備程序、審理時坦承不諱，核與被害
    人辛○○、己○○、乙○○、丁○○、甲○○、戊○○於警訊時指述之失竊情節
    相符，並有如附表所示車輛車窗毀損、音響遭竊及車輛停放地點照片共計十七張
    、如附表編號一至六所示編號車號查詢汽車車籍五紙、如附表編號七所示車輛之
    車籍作業系統－查詢認可資料一份附卷可稽，且有被告在如附表編號六所示不詳
    車號之車輛內所竊得之汽車音響三臺、超速警報器一臺、新黃金眼品檢測量儀一
    臺為證，復有被告所有供本件犯罪所用之一字型及十字型螺絲起子各一把）扣案
    可資佐憑，足見被告自白與事實相符，而堪以採信。從而，本件事證明確，被告
    犯行堪以認定，應予依法論科。
二、查被告供竊盜所用之一字型及十字型螺絲起子各一把，均係金屬材質，質地堅硬
    ，且前端尖銳，如用以施暴、脅迫、抵抗，依一般社會觀念，皆足使人之生命、
  身體受有危害，自屬兇器。是核被告所為，就如附表編號一至六部分，係犯刑法
    第三百二十一條第一項第三款之攜帶兇器竊盜罪；就附表編號七之部分，則係犯
    同條第二項、第一項第三款之攜帶兇器竊盜未遂罪。被告與「阿進」就附表編號
    一至三號之攜帶兇器竊盜犯行，有犯意聯絡及行為分擔，為共同正犯。又如附表
    編號七所示之犯行，被告固已著手於搜尋財物，但尚無所得，即為警查獲，應為
    未遂犯。被告先後多次竊盜犯行，時間緊接，且觸犯基本構成要件相同之罪名，
    顯係基於概括犯意反覆為之，應依刑法第五十六條之規定，論以刑法第三百二十
    一條第一項第三款之攜帶兇器竊盜一罪。被告前於八十九年間，因違反毒品危害
    防制條例案件，經本院判處有期徒刑六月確定；同年復因違反毒品危害防制條例
    案件，經本院分別判處有期徒刑八月及六月，並定應執行刑為有期徒刑一年確定
    ；因前二部分不合於定應執行刑之要件，而接續執行，嗣於九十一年三月二十一
    日縮短刑期假釋，甫於同年六月二十一日假釋期滿，以已執行完畢論等情，有臺
    灣臺中地方法院檢察署刑案資料查註紀錄表及臺灣高等法院被告全國前案紀錄表
    各一份在卷可憑，其於有期徒刑執行完畢後五年之內，再犯本件有期徒刑以上之
    罪，為累犯，應依法遞加重其刑。爰審酌被告年輕力壯，不思循正途賺取財物謀
    生，反起意行竊他人財物，好逸惡勞，其攜帶兇器竊取他人財物，有危害他人生
    命、身體、安全之虞，暨行竊次數達七次，犯罪所得價值非鉅，且犯後坦承犯行
    ，態度良好等一切情狀，量處如主文之刑。至扣案之一字型及十字型螺絲起子各
    一把，為被告所有，且係為犯本罪所用之物，業據被告於警詢及本院審理時供明
    在卷，爰依刑法第三十八條第一項第二款宣告沒收。
三、末按，連續犯之所謂出於概括犯意，必須其多次犯罪行為自始均在一個預定犯罪
    計劃以內，出於主觀上始終同一犯意之進行，若中途另有新犯意發生，縱所犯為
    同一罪名，究非連續其初發的意思，即不能成立連續犯，最高法院著有七十年臺
    上字第六二九六號判例可資參照。查本件被告前於九十四年三月十四日下午二時
    四十四分許，在位於臺中市○○路○段三八之一號「嘟嘟網際網路公司」內，趁
    張文銘不注意之際，下手竊取張文銘所有，置於電腦桌上之ＮＯＫＩＡ廠牌，型
    號6100之行動電話一支，嗣檢察官就被告上開竊盜犯行，向本院聲請簡易判決處
    刑後，本院沙鹿簡易庭乃於九十四年四月十五日，以九十四年度沙簡字第二二四
    號刑事簡易判決，判處被告有期徒刑四月等情，有上開刑事簡易判決（含附件之
    臺灣臺中地方法院檢察署檢察官聲請簡易判決處刑書）一份附卷可參。而被告於
    本院移審訊問時已供稱：在九十四年三月上旬，「阿進」就提議要一起去偷東西
    ，但那時伊還有工作，嗣同年三月十二日，老闆說已沒有工作可以做了，要暫時
    休息，「阿進」又在同年月十四日來找伊，伊二人乃在網咖商量要去偷汽車音響
    ；後來伊在網咖看到張文銘之行動電話，才臨時起意，將行動電話拿走，此與本
    件連續竊取汽車音響等物之事無關等語，且觀之本件被告連續攜帶兇器，竊取如
    附表所示之物之原因、手法，均與其於九十四年三月十四日竊取張文銘行動電話
    之情形，大相逕庭，堪認被告前述竊取行動電話之犯行，顯與本件連續攜帶兇器
    竊盜犯行，自始非出於同一犯罪計劃之內，而係另行起意所為，與本件連續攜帶
    兇器犯行，尚無連續犯之裁判上一罪之法律關係，附此敘明。
據上論斷，應依刑事訴訟法第二百七十三條之一第一項、第二百九十九條第一項前段
，刑法第二十八條、第五十六條、第三百二十一條第一項第三款、第四十七條、第三
十八條第一項第二款，判決如主文。
本案經檢察官庚○○到庭執行職務。
中      華      民      國      九十四    年      七    月      五      日
                                臺灣臺中地方法院刑事第四庭
                                        法  官  郭  妙  俐
右正本證明與原本無異。
如不服本判決，應於送達後十日內向本院提出上訴狀（須附繕本），上訴於臺灣高等
法院臺中分院。
                                        書記官
中      華      民      國      九十四    年      七    月      五      日
附表：
┌──┬─────┬───────┬──────┬─────┐
│編號│時    間  │地          點│被害人及遭竊│被告竊得財│
│    │          │              │車輛（車主）│物        │
├──┼─────┼───────┼──────┼─────┤
│ 一 │4.3.中午│臺中縣烏日鄉長│甲○○      │汽車音響、│
│    │時分許│春街五八三巷六│6305-HU     │變電器、戒│
│    │          │號前          │            │指、手環、│
│    │          │              │            │項鍊、手鍊│
│    │          │              │            │、耳環、眼│
│    │          │              │            │鏡、皮包一│
│    │          │              │            │批        │
├──┼─────┼───────┼──────┼─────┤
│ 二 │4.7.上午│臺中縣烏日鄉長│辛○○      │汽車音響一│
│    │時分前│春街九九○號前│0421-KZ     │臺        │
│    │某時      │              │            │          │
├──┼─────┼───────┼──────┼─────┤
│ 三 │4.7.上午│同右          │己○○      │同右      │
│    │時四十分│              │8089-HV     │          │
│    │許        │              │            │          │
├──┼─────┼───────┼──────┼─────┤
│ 四 │4.8.下午│臺中市南區工學│乙○○      │同右      │
│    │４時分前│六街一○○號前│1970-FY     │          │
│    │某時      │              │（車主：胡張│          │
│    │          │              │秀英）      ││
│    │          │              │            │          │
├──┼─────┼───────┼──────┼─────┤
│ 五 │4.10.上午│臺中市南區工學│丁○○      │同右      │
│    │時許    │北路樹義二巷內│OX-6832     │          │
│    │          │              │（車主：張慧│          │
│    │          │              │君）        │          │
├──┼─────┼───────┼──────┼─────┤
│ 六 │4.12.下午│臺中市南區復興│不詳        │汽車音響、│
│    │２時許    │路、樹義路口（│            │超速警報器│
│    │          │福懋加油站）  │            │、測量儀等│
├──┼─────┼───────┼──────┼─────┤
│ 七 │4.12.下午│臺中市南區復興│戊○○      │無        │
│    │２時分許│路一段二三五號│CK-7031     │          │
│    │（起訴書誤│前            │            │          │
│    │載為３時│              │            │          │
│    │分）      │              │            ││
└──┴─────┴───────┴──────┴─────┘
附錄論罪科刑法條
中華民國刑法第三百二十一條
犯竊盜罪而有左列情形之一者，處六月以上、五年以下有期徒刑：
一  於夜間侵入住宅或有人居住之建築物、船艦或隱匿其內而犯之者。
二  毀越門扇、牆垣或其他安全設備而犯之者。
三  攜帶兇器而犯之者。
四  結夥三人以上而犯之者。
五  乘火災、水災或其他災害之際而犯之者。
六  在車站或埠頭而犯之者。
前項之未遂犯罰之。
